【裁判字號】    98,上易,2494
【裁判日期】    981006
【裁判案由】    侵占
【裁判全文】
臺灣高等法院刑事判決                98年度上易字第2494號
上  訴  人
即  被  告  乙○○
上列上訴人因侵占案件，不服臺灣桃園地方法院98年度審易字第
397號，中華民國98年8月28日第一審判決（起訴案號：臺灣桃園
地方法院檢察署97年度偵字第24665號），提起上訴，本院判決
如下：
    主  文
上訴駁回。
    理  由
一、依刑事訴訟法第350條、第361條、第362條、第367條規定，
    不服地方法院之第一審判決而上訴者，須提出上訴書狀，並
    應敘明具體理由，為上訴必備之程式；其所提出之書狀未敘
    述上訴理由，或僅曾以言詞陳述上訴理由者，均應於上訴期
    間屆滿後20日內補提理由書於第一審法院。第一審法院經形
    式審查，認逾期未補提上訴理由者，應定期間先命補正；逾
    期未補正者，為上訴不合法律上之程式，應以裁定駁回。倘
    已提出上訴理由，但所提非屬具體理由者，則由第二審法院
    以上訴不合法律上之程式，判決駁回。而所謂具體理由，必
    係依據卷內既有訴訟資料或提出新事證，指摘或表明第一審
    判決有何採證認事、用法或量刑等足以影響判決本旨之不當
    或違法，而構成應予撤銷之具體事由，始克當之（例如：依
    憑證據法則具體指出所採證據何以不具證據能力，或依憑卷
    證資料，明確指出所為證據證明力之判斷如何違背經驗、論
    理法則）；倘僅泛言原判決認定事實錯誤、違背法令、量刑
    失之過重或輕縱，而未依上揭意旨指出具體事由，或形式上
    雖已指出具體事由，然該事由縱使屬實，亦不足以認為原判
    決有何不當或違法者（例如：對不具有調查必要性之證據，
    法院未依聲請調查亦未說明理由，或援用證據不當，但除去
    該證據仍應為同一事實之認定），皆難謂係具體理由，俾與
    第二審上訴制度旨在請求第二審法院撤銷、變更第一審不當
    或違法之判決，以實現個案救濟之立法目的相契合，並節制
    濫行上訴（最高法院97年度台上字第892號判決參照）。又
    第二審法院認為上訴書狀未敘述理由，依刑事訴訟法第367
    條但書規定，始應定期間命其補正。如認上訴書狀已敘述理
    由，但其理由非屬具體，其所為上訴，即不符上訴之法定要
    件，自得逕行判決駁回，無定期命補正問題（最高法院97年
    度台上字第3599號判決參照）。
二、經查：原判決依上訴人即被告乙○○於警詢、偵訊及原審審
    理時均坦承其意圖為自己不法之所有，自民國97年元月起至
    同年5月26日止，藉向客戶收取貨款之機會，接續將其為告
    訴人益材木業有限公司所收取之貨款共計新臺幣（下同）50
    6,246元，易持有為所有而予侵占入己等情不諱，核與告訴
    人益材木業有限公司之負責人甲○○於警詢及偵訊時之指述
    情節相符，並有益材木業有限公司人事資料表、勞工保險退
    保申報表、廠商簽收文件、應收帳款收回差異表各1份在卷
    可稽，認被告自白與事實相符，被告有刑法第336條第2項之
    業務侵占犯行，堪以認定。並以被告基於單一業務侵占之犯
    意，接續將告訴人公司款項予以挪用侵占入己，祇論以一業
    務侵占罪。另以被告受有期徒刑執行完畢後，5年以內故意
    再犯本件最重本刑為有期徒刑以上之罪，為累犯，應依刑法
    第47 條第1項之規定加重其刑，併審酌被告犯罪之動機、目
    的、手段，及侵占之金額達506,246元，所生之損害，其犯
    後坦承犯行，且已賠償告訴人30萬元，並當庭提出10萬元之
    客票2張予告訴人，承諾給付剩餘之6,800元，併告訴人於當
    庭並表示願意給被告機會，其犯後態度尚好等一切情狀，量
    處有期徒刑7月，均已詳敘其所憑證據、認定理由及量刑依
    據。本院從形式上觀察，原判決並無認定事實錯誤、量刑瑕
    疵或違背法令之情形。上訴人即被告乙○○上訴理由雖主張
    其家中經濟負擔沈重，家中成員多為女生，需要其在家，希
    望給予緩刑之機會云云，惟並未具體指摘原判決關於認定事
    實、適用法律及量刑等項，有何違法或不當，自形式上觀察
    ，核非足以動搖原判決之具體理由，應認其上訴為不合法律
    上之程式，而由本院不經言詞辯論，逕以判決駁回。
三、據上論斷，應依刑事訴訟法第367條前段、第372條，判決如
    主文。
中    華    民    國    98    年    10    月    6     日
                  刑事第九庭  審判長法  官  陳貽男
                                    法  官  周盈文
                                    法  官  詹駿鴻
以上正本證明與原本無異。
不得上訴。
                                    書記官  梁淑時
中    華    民    國    98    年    10    月    7     日


司法院資訊處製作；財團法人民間司法改革基金會備份。
